臺灣高雄地方法院刑事判決　　　　　　　100年度訴字第610號
公　訴　人　臺灣高雄地方法院檢察署檢察官
被　　　告　黃俊閔
上列被告因妨害風化案件，經檢察官提起公訴（100 年度偵字第
4362號），本院判決如下：
    主  文
黃俊閔犯圖利容留性交罪，累犯，處有期徒刑陸月，如易科罰金
，以新臺幣壹仟元折算壹日。
    事  實
一、黃俊閔前因竊盜案件，經本院以99年度審簡字第2538號判決
    處有期徒刑2 月確定，甫於民國99年11月30日執行完畢出監
    。詎仍不知悔改，擔任址設高雄市○鎮區○○路150 號「惠
    美家庭理髮店」（起訴書誤載為「慧美理髮店」）之負責人
    ，並僱用成年女子陳秀蘭為男客服務，該店除一般消費方式
    為理髮收費新台幣（下同）200 元，由黃俊閔與小姐三、七
    分帳；按摩1 小時則收費600 元，由黃俊閔分得200 元，服
    務小姐分得400 元外，竟基於意圖使成年女子與男客為性交
    行為而容留以營利之犯意，於100 年1 月26日下午7 時許，
    在上址2 樓容留陳秀蘭與男客呂宏茂為全套性交易，由男客
    呂宏茂以陰莖插入女子陳秀蘭陰道內，來回抽送而為性交行
    為，代價為1,500 元，由陳秀蘭收取，再交付200 元予黃俊
    閔，以此方式營利。嗣於同日下午7 時55分許，為警持搜索
    票當場查獲，並扣得陳秀蘭所有提供呂宏茂使用之保險套1
    只，及陳秀蘭向呂宏茂收取而未及分給黃俊閔之性交易所得
    現金1,500 元。
二、案經高雄市政府警察局前鎮分局報請臺灣高雄地方法院檢察
    署檢察官偵查起訴。
    理  由
甲、程序方面（證據能力之判斷）：
一、證人陳秀蘭、呂宏茂於偵查中陳述之證據能力：
    按被告以外之人於偵查中向檢察官所為陳述，除顯有不可信
    之情況者外，得為證據，刑事訴訟法第159 條之1 第2 項定
    有明文。查證人陳秀蘭、呂宏茂於檢察官偵查中所為之陳述
    ，均經具結而為證述，查無檢察官在偵查時有不法取供之情
    形，無顯不可信之情況，復均於本院審理時到庭作證，被告
    黃俊閔之對質詰問權已獲得保障，依上開說明，證人陳秀蘭
    、呂宏茂於偵查中之證詞均具有證據能力。
二、次按被告以外之人（包括證人、鑑定人、告訴人、被害人及
    共同被告等）於審判外之陳述，雖不符刑事訴訟法第159 條
    之1 至之4 等4 條之規定，而經當事人於審判程序同意作為
    證據，法院審酌該言詞陳述或書面陳述作成時之情況，認為
    適當者，亦得為證據；當事人、代理人或辯護人於法院調查
    證據時，知有刑事訴訟法第159 條第1 項不得為證據之情形
    ，而未於言詞辯論終結前聲明異議者，視為有前項之同意，
    同法第159 條之5 定有明文。查本判決所引用之其他證據資
    料屬於被告以外之人於審判外之言詞、書面陳述者，查無符
    合刑事訴訟法第159 條之1 至之4 之情形，且均經本院於調
    查證據程序逐一提示並告以要旨，檢察官及被告均未於言詞
    辯論終結前聲明異議，本院審酌上開證據作成時之情況，無
    不當取供或違反自由意志而陳述等情形，且均與本案待證事
    實具有關聯性，認為以之作為本案之證據亦屬適當，自均具
    有證據能力，而得採為認定事實之證據。
乙、實體方面：
壹、有罪部分：
一、認定事實之證據及理由：
  (一)訊據被告黃俊閔對其為址設高雄市○鎮區○○路150 號2 樓
    「惠美家庭理髮店」之負責人，並僱用成年女子陳秀蘭為男
    客按摩等情固不爭執，惟矢口否認有何圖利容留性交犯行，
    辯稱：該店是從事理髮、按摩，未提供色情服務，伊僱用陳
    秀蘭時會跟她們說不能作有色情的按摩，陳秀蘭每做1 名客
    人，給伊200 元是要付房租、水電費用，伊約1 週或10天才
    去該店1 次；查獲當天，伊於晚上7 點多進入該店，伊當時
    不知道陳秀蘭與呂宏茂在2 樓房間，也不知道他們2 人在從
    事性交易，警方到場時，伊在1 樓，另2 位小姐也在店裡，
    伊未按警示燈開關，伊不知道是何人按的云云。
  (二)惟查：
  1.被告係址設高雄市○鎮區○○路150 號2 樓「惠美家庭理髮
    店」之負責人，並僱用成年女子陳秀蘭在該店為男客服務，
    該店一般為客人理髮收費200 元，由店家與小姐三、七分帳
    ；按摩收費1 小時600 元，被告抽取200 元，餘歸小姐分得
    等情，業據被告於本院審理時供述在卷（見本院卷第124 至
    129 頁），核與證人陳秀蘭於警詢及偵查時證稱：被告是「
    惠美家庭理髮店」之負責人，伊是朋友介紹至該店工作，薪
    資是抽成、無底薪，每做1 位客人指壓1 小時600 元，該店
    抽成200 元，伊本人實收400 元等語（見偵查卷第6 至7 、
    58至59頁）大致相符，並有現場照片6 張及房屋租賃契約書
    1 份附卷可稽（見偵查卷第26、27至28頁），堪以認定。
  2.男客呂宏茂於100 年1 月26日下午7 時許，進入上址「惠美
    家庭理髮店」消費，由陳秀蘭在1 樓接待，並引領呂宏茂至
    上址2 樓房間內，由陳秀蘭為呂宏茂從事「全套」性交易服
    務，代價為1500元，已由呂宏茂交付陳秀蘭收取，呂宏茂戴
    上陳秀蘭提供之保險套後，將其生殖器插入陳秀蘭陰道內抽
    動，未及射精，即為警於同日下午7 時55分許持搜索票前往
    該店當場查獲等情，業據證人陳秀蘭、呂宏茂於警詢、偵查
    及本院審理時證述明確（見偵查卷第6 至7 、9 至10、65至
    66頁、本院卷第43至45、50至59、114 至120 頁），且為被
    告所不爭執，並有現場照片18張在卷為憑（見偵查卷第24至
    26頁），足認證人陳秀蘭與男客呂宏茂確有於被告經營之上
    址理髮店2 樓房間內為本件性交易行為。
  3.被告雖辯稱伊對本件性交易不知情云云，然查：
  (1)由證人陳秀蘭於本院證稱：被告僱用伊之工作內容為指壓、
    推拿，伊沒有理髮，該店都沒有在理髮，被告僱用伊，沒有
    對伊做職業訓練，伊不會理髮、按摩之專業技能；呂宏茂與
    伊性交時，保險套係伊拿給他，保險套是伊自己買的，伊放
    在樓下的皮包，伊之皮包放保險套是因為有在做，伊在「惠
    美家庭理髮店」有時候有做性交易，有時候沒有做等語（見
    本院卷第46頁），可知陳秀蘭並無理髮及按摩之專業技能，
    其顯然不能以一般理髮、按摩之服務招攬客人，陳秀蘭在該
    店應係從事性交易。又由被告於本院供稱：伊是經由以前為
    伊理過髮之小姐邱秀招介紹認識陳秀蘭，陳秀蘭找伊將「惠
    美家庭理髮店」盤下來，伊於99年4 月間與房東簽租賃契約
    後，由陳秀蘭做，後來生意很不好，她們連房租、水電費都
    繳不起，伊叫她們不要做了，陳秀蘭跟伊說她沒辦法生活，
    伊就讓她再回來做，伊自租該屋、盤該店開始，一直到被查
    獲期間，都是陳秀蘭在做，陳秀蘭每做1 個客人，伊抽200
    元付房租、水電費，該店做指壓按摩，陳秀蘭不太會理髮，
    伊另外有請理髮師傅，陳秀蘭不知道該店有在理髮，該店除
    陳秀蘭外，另外2 位小姐都是僱用1 個多月，3 位小姐原則
    上都只負責按摩，要理髮再找邱秀招來等語（見本院卷第12
    2 至130 頁），可見被告亦明知陳秀蘭無理髮技能，且該店
    生意不佳，被告仍繼續經營該店並僱用陳秀蘭，應知陳秀蘭
    非單純以為男客提供按摩服務而招攬男客。
  (2)再由證人呂宏茂於本院證稱：伊與小姐性交不到10分鐘，警
    察就來了，因為裡面有1 個燈亮起來，本來做的時候，整個
    房間都是暗的，沒有開燈；小姐跟伊講有警察來臨檢，她就
    叫伊趕快起來，她跑出去，結果被警察逮到，伊將保險套丟
    在地上，警察就進來等語（見本院卷第117 至118 頁），佐
    以卷內採證照片，查獲房間之天花板上確有燈泡亮起（見偵
    查卷第25頁編號10、11照片），而警示燈按鈕係在1 樓牆壁
    上（見偵查卷第26頁編號16照片），足見該店1 樓有人於警
    察臨檢時，按下警示燈對陳秀蘭示警。證人陳秀蘭於本院雖
    證稱：伊是聽到有「叩叩」的木板聲音，告訴呂宏茂「有人
    來了」，伊沒跟他說是警察云云（見本院卷第53頁），惟該
    店既是提供按摩服務，有客人進出應屬常情，何以有人上樓
    ，陳秀蘭需要告訴男客呂宏茂？且中斷雙方之性行為，並致
    呂宏茂於慌亂間將保險套取下丟棄在地（見偵查卷第26頁編
    號13照片）？證人陳秀蘭所述應係避重就輕之詞，不足採信
    。又被告於警詢時自陳：警方查獲時，伊在該店1 樓看電視
    等語（見偵查卷第4 頁背面），而證人即警員張正一於本院
    證稱：伊到「惠美家庭理髮店」1 樓時，被告坐在椅子上，
    伊等問他「你是什麼人？」，他說他是來找朋友的，剛開始
    他沒說他是該店負責人，是後來樓上稱有查到不法情事，伊
    等再次詢問他，他才承認是該店負責人；臨檢場所的檢查紀
    錄有請在場人簽名，當時除證人陳秀蘭、呂宏茂、被告之外
    ，伊印象中現場沒有另外1 個小姐，被告當時有想要離開的
    意思，也有那個動作等語（見本院卷第61至63頁），倘被告
    經營該店無從事不法性交易，被告於警方盤查時，當會直接
    坦承其為該店負責人，而非向警方佯稱係至該店找朋友，被
    告此舉顯見其心虛。
  (三)從而，被告所辯不足採信。本件事證已臻明確，被告犯行堪
    以認定。
二、論罪科刑：
  (一)核被告所為，係犯刑法231 條第1 項之圖利容留性交罪。起
    訴書雖謂被告所犯罪名係刑法第231 條第1 項之意圖營利媒
    介女子與他人為猥褻行為罪嫌云云，然起訴書之犯罪事實欄
    已載明「在上址容留、媒介店內小姐陳秀蘭與男客呂宏茂為
    性交行為1 次」，被告圖利「容留性交」之行為在起訴範圍
    內，起訴書之罪名顯係誤載，且經公訴人於本院審理時當庭
    更正起訴罪名為「容留、媒介為性交行為」（見本院卷第20
    頁，媒介部分不另為無罪之諭知，理由詳後述），附此敘明
    。被告前因竊盜案件，經本院以99年度審簡字第2538號判決
    處有期徒刑2 月確定，甫於99年11月30日執行完畢出監，有
    臺灣高等法院被告前案紀錄表1 份在卷為憑，其受有期徒刑
    執行完畢後，於5 年內故意再犯本件有期徒刑以上之罪，為
    累犯，應依刑法第47條第1 項規定，加重其刑。爰審酌被告
    為上開理髮店之負責人，為貪圖不法利益，竟不思以正途謀
    生，反僱用女服務生陳秀蘭與男客呂宏茂為性交行為，助長
    社會不良風氣、敗壞善良風俗，犯後猶卸責飾詞，惟念容留
    性交易之女服務生僅1 人，次數亦僅有1 次，且尚未抽取性
    交易費用即為警查獲，犯罪情節尚非重大，暨斟酌被告犯罪
    之目的、手段等一切情狀，量處如主文所示之刑，並考量被
    告職業工、教育程度國中畢業、家庭經濟狀況貧寒等情形（
    見偵查卷第4 頁「受詢問人」欄），諭知易科罰金之折算標
    準，以資懲儆。
  (二)沒收：
  1.扣案之現金1500元，雖係陳秀蘭向呂宏茂收取而未分給黃俊
    閔之性交易所得，業據證人陳秀蘭於警詢、偵查及本院證述
    在卷（見偵查卷第7 頁背面、59頁、本院卷第51頁），然因
    陳秀蘭尚未交付200 元給呂宏茂，應認該扣案現金非被告所
    有之物，爰不予宣告沒收。
  2.至於警方於100 年1 月26日查扣之陳秀蘭所有使用過之保險
    套1 枚，雖為男女性交所使用之物品，然本件犯罪行為並非
    男女之性交行為本身，而係容留、媒介行為，此扣案物尚難
    認係供容留或媒介之犯罪所用之物，亦無庸為沒收之宣告。
貳、不另為無罪諭知部分：
一、公訴意旨另以：被告擔任上址「慧美理髮店」之負責人，基
    於意圖使女子與他人為性交行為，而媒介以營利之犯意聯絡
    ，於100 年1 月26日下午7 時許，在上址媒介店內小姐陳秀
    蘭與男客呂宏茂為性交行為1 次，並收取1,500 元之費用，
    小姐抽1,300 元。認被告亦涉有刑法第231 條圖利媒介性交
    罪嫌云云。
二、按犯罪事實應依證據認定之，無證據不得認定犯罪事實；不
    能證明被告犯罪者，應諭知無罪之判決，刑事訟訴法第154
    條第2 項、第301 條第1 項分別定有明文。次按刑事訴訟法
    上所謂定犯罪事實之證據，係指足以認定被告確有犯罪行為
    之積極證據而言，該項證據自須適合於被告犯罪事實之認定
    ，始得作為斷罪之資料，而認定不利於被告之事實，須依積
    極證據，苟積極證據不足為不利於被告事實之認定時，即應
    為有利於被告之認定，更不必有何有利之證據（參照最高法
    院29年上字第3105號、30年上字第816 號判例）。
三、公訴人認被告涉犯圖利媒介性交罪嫌，無非係以被告於警詢
    及偵查中之供述、證人即店內小姐陳秀蘭與男客呂宏茂於警
    詢及偵查中之證述，並有高雄市政府警察局前鎮分局員警臨
    檢紀錄表1 份、現場照片18張、房屋租賃契約書1 紙，暨有
    保險套1 只、現金1500元扣案可佐，為其主要論據。
四、訊據被告堅決否認有何圖利媒介性交犯行，辯稱：警方到場
    時，伊在1 樓，小姐與客人在2 樓，伊不知道他們在從事什
    麼交易，伊沒有媒介他們性交易等語。
五、經查：證人呂宏茂於100 年1 月26日下午7 時許至上址「慧
    美理髮店」消費時，係由服務生陳秀蘭直接與證人呂宏茂接
    洽，並引領證人呂宏茂進入上址二樓房間提供性服務乙情，
    業據證人陳秀蘭、呂宏茂證述明確，已如前所述，並無積極
    證據足資認定被告有媒介此次性交行為。此部分既不能證明
    ，本應為無罪之諭知，然起訴意旨認此部分如成立犯罪，因
    與上開圖利容留性交罪部分係屬吸收犯之實質上一罪，爰不
    另為無罪之諭知，併此敘明。
據上論斷，應依刑事訴訟法第299 條第1 項前段，刑法第231 條
第1 項、第47條第1 項、第41條第1 項前段，刑法施行法第1 條
之1 ，判決如主文。
本案經檢察官林英奇到庭執行職務。
中    華    民    國   100    年    10    月    21    日
                  刑事第六庭  審判長法  官  李璧君
                                    法  官  王惠芬
                                    法  官  曾鈴
以上正本證明與原本無異。
如不服本判決應於收受送達後10日內向本院提出上訴書狀，並應
敘述具體理由；如未敘述上訴理由者，應於上訴期間屆滿後20日
內向本院補提理由書（均須按他造當事人之人數附繕本）「切勿
逕送上級法院」。
中    華    民    國   100    年    10    月    24    日
                                    書記官  李月君

附錄本判決論罪科刑法條：
中華民國刑法第231條（圖利使人為性交或猥褻罪）
意圖使男女與他人為性交或猥褻之行為，而引誘、容留或媒介以
營利者，處5 年以下有期徒刑，得併科10萬元以下罰金。以詐術
犯之者，亦同。
公務員包庇他人犯前項之罪者，依前項之規定加重其刑至二分之
一。